

# Kervin Hernández

Analista de sistema.

¿Qué servicio hago? Actualmente diseño, rediseño y programo sitios de aplicaciones de web, de igual manera, llevo años de experiencia en el campo de la informática y sus ramas configurando, actualizando y manipulando equipos o nuevas tecnologías, para el uso correcto de los mismos.

### Contacto:

+58 412 0882697 Kervinazo8@gmail.com https://github.com/sistemazo

## Language:

English

Español

# Experiencia profesional

Analista en sistemas

#### Laratel/farmacia C.A 'Locatel' (2020-2023)

Roles: Instalación de sistemas operativos, mantenimientos preventivos y correctivos, actualización de base de datos, configuración de servidores, lectores de precios e impresoras, de igual manera, creación de usuarios y carpetas compartidas

Agente CECO integral

#### Corporación TELEMIC C.A INTER (CALL CENTER) (2023)

**Roles :** Soporte técnico a usuarios vía telefónica, manejo de redes sociales, ventas de servicios y planes de internet satelital HFC y fibra óptica, tv satelital y HFC, telefonía.

Desarrollo web

#### Freelancer ( 2018-2019 )

Roles: Conocimientos avanzados en base de datos relacionales, manejo de lenguajes de programación PHP y JavaScript, estándares de programación web HTML CSS, framework React JS uso de herramientas para gestión de versiones Git, Github y Gitlab.

## Habilidades:

Desarrollador web

Base de Datos

Paquete de datos office

Conocimientos en redes

## Educación

Técnico Medio Informática

E.T.R.C Dr. Ambrosio Perera (2009-2013)

T.S.U informática

UPTAEB (2017-2019)